nb: Produkter til dyr og husdyr > Husdyrprodukter > Fugleprodukter > Tilbehør til fuglebur: Fuglebad til fuglebur; Mat- og vannskåler til fuglebur
ko: 동물/반려동물 용품 > 반려동물 용품 > 새 용품 > 새장 부대용품: 새장 새 목욕통; 새 모이 그릇/물통
tr: Hayvanlar ve Evcil Hayvan Ürünleri > Evcil Hayvan Ürünleri > Kuş Ürünleri > Kuş Kafesi Aksesuarları: Kuş Yuvası Kuş Banyoları; Kuş Kafesi Yiyecek Kapları ve Sulukları
fi: Eläinten ja lemmikkieläinten tarvikkeet > Lemmikkieläinten tarvikkeet > Lintujen tarvikkeet > Lintuhäkkien lisävarusteet: Lintuhäkkien kylpyaltaat; Lintuhäkin ruoka- ja juoma-astiat
ro-RO: Animale și articole pentru animale de companie > Articole pentru animale de companie > Articole pentru păsări > Accesorii pentru colivii: Băi păsări pentru colivii; Vase pentru apă și hrană pentru colivii
pl: Zwierzęta i artykuły dla zwierząt > Artykuły dla zwierząt > Artykuły dla ptaków > Akcesoria do klatek dla ptaków: Wanienki dla ptaków; Pojemniki na żywność i wodę dla ptaków
cs: Chovatelství > Potřeby pro domácí zvířata > Potřeby pro ptáky > Ptačí klece – příslušenství: Koupátka do ptačích klecí; Nádoby na krmivo a vodu do ptačích klecí
el: Ζώα και προμήθειες για κατοικίδια ζώα > Προμήθειες για κατοικίδια ζώα > Προμήθειες για πτηνά > Αξεσουάρ κλουβιών πουλιών: Ποτίστρες πτηνών για κλουβιά πτηνών; Πιάτα φαγητού και νερού για κλουβιά πτηνών
es: Productos para mascotas y animales > Productos para mascotas > Productos para pájaros > Accesorios de jaulas para pájaros: Jaulas y baños para pájaros; Bebederos y comederos de jaulas para pájaros
th: อุปกรณ์สำหรับสัตว์และสัตว์เลี้ยง > อุปกรณ์สัตว์เลี้ยง > อุปกรณ์สำหรับนก > อุปกรณ์กรงนก: อ่างอาบน้ำนกในกรง; จานอาหารและน้ำสำหรับกรงนก
en: Animals & Pet Supplies > Pet Supplies > Bird Supplies > Bird Cage Accessories: Bird Cage Bird Baths; Bird Cage Food & Water Dishes
pt-PT: Artigos para animais e animais estimação > Artigos para animais > Artigos para pássaros > Acessórios para pássaros de gaiola: Acessório de banho para pássaros de gaiola; Comedouros e bebedouros para pássaros de gaiola
bg-BG: Артикули за животни и домашни любимци > Артикули за домашни любимци > Артикули за птици > Аксесоари за клетки за птици: Вани за къпане на птици; Поилки и хранилки
ja: ペット・ペット用品 > ペット用品 > 鳥用品 > 鳥かご関連用品: 鳥かご、バードバス; 鳥かご用餌入れ・水入れ
pt-BR: Animais e produtos para animais de estimação > Suprimentos para animais de estimação > Suprimentos para pássaros > Acessórios para gaiolas de pássaros: Recipientes para banho para gaiola de pássaros; Recipientes para comida e água para gaiola de pássaros
nl: Dieren > Benodigdheden voor huisdieren > Benodigdheden voor vogels > Accessoires voor vogelkooien: Vogelbadjes voor vogelkooien; Voer- en drinkbakjes voor vogelkooien
lt-LT: Gyvūnai ir prekės naminiams gyvūnams > Prekės naminiams gyvūnams > Prekės paukščiams > Paukščių narvelių priedai: Vonelės paukščių narveliams; Maisto ir vandens indeliai paukščių narveliams
de: Tiere & Tierbedarf > Haustierbedarf > Vogelbedarf > Vogelkäfigzubehör: Vogelbäder für Vogelkäfige; Futter- & Wasserspender für Vogelkäfige
zh-CN: 动物/宠物用品 > 宠物用品 > 鸟类用品 > 鸟笼配件: 鸟笼鸟池; 鸟笼食物/水碟
ru: Животные и товары для питомцев > Товары для домашних животных > Товары для птиц > Аксессуары для птичьих клеток: Купалки для птичьих клеток; Кормушки и поилки для птичьих клеток
vi: Đồ dùng cho động vật & thú cưng > Đồ dùng cho thú cưng > Đồ dùng cho chim > Phụ kiện lồng chim: Bể tắm chim lồng; Đĩa thức ăn và nước uống trong lồng chim
zh-TW: 動物/寵物補給品 > 寵物用品 > 鳥類用品 > 鳥籠配件: 鳥籠浴盆; 鳥籠餵食碗/餵食器
hu: Állatok és kisállatkellékek > Háziállat-kellékek > Madárkellékek > Madárketrec-kiegészítők: Madárketrec-madárfürdők; Madárketrec ételes és vizes tálak
sv: Djur och tillbehör till husdjur > Tillbehör till husdjur > Fågeltillbehör > Tillbehör till fågelburar: Fågelbad för fågelbur; Mat- och vattenbehållare för fågelburar
it: Articoli per animali > Animali domestici - Articoli > Articoli per uccelli > Accessori per gabbie per uccelli: Vasche per gabbie per uccelli; Contenitori per acqua e cibo per gabbie per uccelli
hr-HR: Životinje i potrepštine za kućne ljubimce > Potrepštine za kućne ljubimce > Potrepštine za ptice > Dodaci za kaveze za ptice: Kadice za kaveze za ptice; Hranilice i pojilice za kaveze za ptice
da: Dyr og tilbehør til kæledyr > Tilbehør til kæledyr > Tilbehør til fugle > Tilbehør til fuglebure: Fuglebade til fuglebure; Fuglemad og vandbeholdere
fr: Animaux et articles pour animaux de compagnie > Articles pour animaux de compagnie > Accessoires pour oiseaux > Accessoires pour cages à oiseaux: Baignoires pour cages à oiseaux; Mangeoires et abreuvoirs pour cages à oiseaux
sl-SI: Živali in pripomočki za hišne ljubljenčke > Pripomočki za hišne ljubljenčke > Pripomočki za ptice > Dodatki za ptičje kletke: Kopeli za ptice za ptičje kletke; Posode za hrano in vodo za ptičje kletke
sk-SK: Potreby pre zvieratá a domácich miláčikov > Potreby pre domácich miláčikov > Potreby pre vtáky > Príslušenstvo pre vtáčie klietky: Kúpeľ vo vtáčej klietke; Misky na jedlo/vodu vo vtáčej klietke